【裁判字號】    97,易,381
【裁判日期】    970715
【裁判案由】    竊盜等
【裁判全文】
臺灣雲林地方法院刑事判決               97年度易字第381號
公  訴  人  臺灣雲林地方法院檢察署檢察官
被      告  丙○○
上列被告因竊盜等案件，經檢察官提起公訴（97年度偵字第1348
號），本院判決如下：
    主  文
丙○○竊盜，累犯，處有期徒刑捌月。
    事  實
一、丙○○前因竊盜案件，經本院以95年度六簡字第77號判決判
    處有期徒刑3 月確定，並於95年4 月27日執行完畢，猶不知
    悔改，復意圖為自己不法之所有，於民國96年12月29日上午
    10時許，利用雲林縣斗六國小舉行校慶人潮眾多之際，趁隙
    進入該校3 樓未上鎖之美勞教室一班教室內，徒手竊取丁忠
    獻之行動電話一支（Samsung 牌，型號Ｄ528 型，黑色，序
    號：00000000000000號，下稱三星牌行動電話），得手後於
    97年1 月間，持往雲林縣斗六市成功夜市以新臺幣（下同）
    1,500 元售予甲○○，甲○○明知丙○○所持上開行動電話
    為贓物，竟基於故買贓物之犯意買受之（所涉故買贓物罪業
    經本院以97年度簡字第54號判決確定）。同年2 月26日晚間
    8 時許，丙○○另持來路不明行動電話（Sony Ericsson K5
    50i ，由檢察官另案偵查中）前往甲○○位於雲林縣林內夜
    市（起訴書誤載為：上開夜市）之攤位欲販售時，為警盤查
    ，而查悉上情。
二、案經丁忠獻訴由雲林縣警察局斗六分局報告臺灣雲林地方法
    院檢察署檢察官偵查後提起公訴。
    理  由
一、被告以外之人於審判外之陳述雖不符刑事訴訟法第159 條之
    1 至之4 等4 條之規定，而經當事人於審判程序同意作為證
    據，法院審酌該言詞陳述或書面陳述作成時之情況，認為適
    當者，亦得為證據，刑事訴訟法第159 條之5 第1 項定有明
    文。其立法意旨在於傳聞證據未經當事人之反對詰問予以核
    實，原則上先予排除。惟若當事人已放棄反對詰問權，於審
    判程序中表明同意該等傳聞證據可作為證據，基於尊重當事
    人對傳聞證據之處分權，及證據資料愈豐富，愈有助於真實
    發見之理念，且強化言詞辯論主義，使訴訟程序得以順暢進
    行，上開傳聞證據亦均具有證據能力。經查，被告及檢察官
    就本院所引用卷內被告以外之人於審判外之陳述，於審判程
    序均同意作為證據，且本院審酌前開證據資料作成時之情況
    ，均無不法之情事，且與待證事實具有關聯性，認為適宜作
    為本案之證據，故均有證據能力。
二、訊據被告丙○○固坦承其於96年12月29日上午10時許，斗六
    國小舉行校慶之際，有至該校辦公大樓繞一圈，並一直往該
    大樓10樓走去（本院審理筆錄第7 頁），並自承於97年2 月
    26日晚間8 時許，持另1 支Sony Ericsson K550i 行動電話
    ，前往雲林縣內之林內夜市找被告甲○○時遭警逮捕，惟矢
    口否認有為本件犯行，辯稱：伊沒有偷本件三星牌行動電話
    ，也沒有將該行動電話賣給同案被告甲○○，員警於97年2
    月26日到林內夜市查贓物，有三個警員靠近伊，並問伊是否
    是要賣行動電話給甲○○，伊說沒有，所以員警就對伊搜身
    ，搜得一支Sony Ericsson K550i 行動電話，另一支是伊自
    己的MOTOROLO W220 行動電話，員警就將搜得的行動電話都
    拿走了，員警後來才出示證件，當時伊嚇一跳，後來就沒有
    反抗跟員警到分局，在還沒做筆錄前，員警就跟伊說：你最
    好今天的竊案都承認，不然要帶你到另一個房間。以此等語
    帶威脅之口氣對其取供云云。
三、經查：
    (一)被害人丁忠獻於96年12月30日警詢、偵訊時稱：我於96年
      12月29日19時5 分斗六國小校慶當天，在該學校3 樓美勞
      教室一班，發現原本置放在該教室內之三星牌行動電話1
      支被竊等語（雲警六偵字第0970000076號卷第12頁、97年
      度偵字第1348號卷第9 頁至第10頁）。該行動電話經警尋
      獲後，並經丁忠獻確認後領回，亦有被害人丁中獻之警詢
      筆錄1 份（雲警六偵字第0970000076號卷第14頁至第15頁
      ）及贓物認領保管單1 紙（同上卷第16頁）在卷可稽，則
      該行動電話確係於犯罪事實欄所載之時、地遭竊，已無疑
      義。
    (二)同案被告甲○○於警詢、偵訊及本院審理時均供稱：三星
      牌行動電話是我於97年1 月初在雲林縣斗六市成功夜市以
      1,500 元向被告丙○○買的，被告丙○○拿行動電話來賣
      我時，他說他是台鐵員工，該三星牌行動電話是旅客遺失
      的，後來我將該行動電話賣給我表弟的妻子沈巧君。97年
      2 月26日警方到我夜市的攤子看到被告丙○○有拿另一支
      Sony Ericsson K550i 行動電話給我看，警方就靠過去就
      盤問丙○○，並請被告丙○○回去偵查隊協助調查，丙○○當時並未反抗就跟他們回去等語。證人沈巧君於警詢、
      偵訊時亦證稱：甲○○的工作是在夜市賣行動電話，該三
      星牌行動電話是我於97年1 月初向甲○○買的等語。由同
      案被告甲○○及證人沈巧君所述相符，其等所述又與證人
      即員警丁○○於本院審理時對本件查獲被告丙○○過程之
      證述（見下述(三)）相符，且同案被告甲○○已坦承收受贓
      物犯行，而為對自己不利之供述，並經本院以97年度簡字
      第54號判處拘役50日確定等情，同案被告甲○○之上開供
      述應無故意誣陷被告丙○○之虞，因而其陳述甚為可信，
      得以採為對被告丙○○不利之證據，故本件三星牌行動電
      話確係由被告丙○○賣與同案被告甲○○等情，亦臻明確
      。
    (三)被告丙○○於97年2 月6 日警詢時已自陳：「我承認於96
      年12月29日10時許前往雲林縣斗六國小3 樓教室偷竊三星
      牌行動電話D528型（序號000000000000000）1支…」「我
      是趁學校校慶，教室內無人在場門也沒關，我就進入以徒
      手將手機偷走，沒有使用犯案工具。」「我拿該行動電話
      以現金大約新台幣1,000 元（確實金額我不能確定）變賣
      給從事中古行動電話買賣業者（經警告知該業者為甲○○
      ）」「（你今日20時30分許在雲林縣林內鄉林內夜市甲○○經營之中古手機買賣你前往該處做何事？）我拿1 支行
      動電話（非本案之三星牌行動電話，由檢察官另案偵查中
      ）要老板幫我估價收購。」等語，而自白本件竊盜犯行。
      其於偵訊及本院審理時雖辯稱員警有對其不正取供云云（
      雲警六偵字第0970000076號卷第2 頁），惟證人即員警丁○○於本院審理時證稱：本件是由被害人丁忠獻筆錄內所
      載之三星牌行動電話序號調通聯紀錄，查知當時該行動電
      話所搭配之系統門號，後來再以門號調使用者的基本資料
      ，然後循線找到使用人沈巧君。經詢問沈巧君後，沈巧君
      稱該行動電話係跑夜市的甲○○賣與他的。後來我們找到
      同案被告甲○○，甲○○有向我們警方告知被告丙○○的
      特徵及電話號碼，且說被告丙○○還會再賣行動電話給他
      ，所以我們就依照甲○○所述之時間，於97年2 月26日到
      被告甲○○之攤位等被告丙○○現身。被告丙○○出現後
      我們有出示證件，並向他告知有被害人指述他所賣的行動
      電話是贓物，其涉犯竊盜案件，請他跟我們回局內配合調
      查。當時我們沒有對被告丙○○搜身，被告丙○○也沒有
      拒絕跟我們回警局，他還說：伊當時帶在身上的行動電話
      是撿到的，去警局就去警局，沒有關係等語。在偵防車上
      我們沒有對被告丙○○施以強暴脅迫，回到警局後我就對
      他製作第一份之警訊筆錄，當時也沒有對被告丙○○施以
      強暴脅迫或以其他不正方法取得供述，其自行承認有為本
      件至斗六國小竊取三星牌行動電話之犯行，但是仍否認當
      日其攜帶在身上的行動電話是偷竊所得，嗣後經我們查證
      被告丙○○當日所攜帶之Sony Ericsson K550i 行動電話
      亦是贓物等語（本院審理筆錄第2 頁至第6 頁）。且被告
      丙○○於同日警詢時亦供稱：「（你在本分局接受偵訊調
      查期間，其精神意識狀況如何？其供證內容，是否均在自
      由意識下陳述案情？）精神狀態良好，是在我自由意識下
      所完成。」等語（雲警六偵字第0970000076號卷第3 頁）
      。而查本件員警如有對丙○○不正取供，欲使被告丙○○
      坦承所涉全部犯行，被告丙○○應不會仍堅稱其於當日為
      警所查獲的另1 支Sony Ericsson K550i 行動電話並非贓
      物，且員警丁○○依法執行勤務，對被告丙○○實無不正
      取供之必要，又經具結以擔保其證言之真實性，因而其證
      稱並未對被告丙○○不正取供，應屬可採。
    (四)況被告丙○○亦自承其於96年12月29日上午10時許，於斗
      六國小舉行校慶之時，有至該校辦公大樓繞一圈，並一直
      往該大樓10樓走去，而一般人參加校慶活動，都會在學校
      操場附近參與活動或參觀，並無進入教學區及行政區之必
      要，故被告應係趁該校校慶之際，趁機至該校搜尋可竊之
      物，並因而趁隙竊得本件三星牌行動電話，再於事後賣與
      同案被告甲○○銷贓。
    (五)綜上，本件事證明確，被告丙○○所辯均不足採，其犯行
      堪以認定，應依法論科。
四、核被告丙○○所為，係犯刑法第320 條第1 項竊盜罪。被告
    前因竊盜案件經本院以95年度六簡字第77號判決判處有期徒
    刑3 月確定，並於95年4 月27日執行完畢，有高等法院被告
    前案紀錄表1 份在卷可稽，其於前次有期徒刑執行完畢後，
    五年以內再犯本件之罪，為累犯，應依刑法第47條第1 項加
    重其刑。爰審酌被告前已有竊盜前科，又為本件犯行，且犯
    後矢口否認犯行，未見悔意，其所竊之物之價值，所竊之物
    業經被害人領回，及其智識程度等一切情狀，量處如主文所
    示之刑，以示懲警。
據上論斷，應依刑事訴訟法第299 條第1 項前段、刑法第320 條
第1 項、第47條第1 項、刑法施行法第1 條之1 第1 項、第2 項
前段，判決如主文。
本案經檢察官乙○○到庭執行職務。
中    華    民    國    97    年    7     月    15    日
            刑事第一庭    審判長法  官  陳宏卿
                                法  官  王雅苑
                                法  官  楊昱辰
以上正本證明與原本無異。
如不服本判決，應於判決收受後10日內，向本院提出上訴狀（須
附繕本）。
                                書記官  黃秋萍
中    華    民    國    97    年    7     月    15    日
附錄法條：中華民國刑法第320條第1項
意圖為自己或第三人不法之所有，而竊取他人之動產者，為竊盜
罪，處 5 年以下有期徒刑、拘役或 5 百元以下罰金。


司法院資訊處製作；財團法人民間司法改革基金會備份。
